台灣高等法院交通事件裁定　　　　　　　　　　　　九十三年度交抗字第三五號
　　抗　告　人
　　即受處分人　甲○○○有限公司
　　代　表　人　乙○○
右抗告人因違反道路交通管理處罰條例案件，不服台灣士林地方法院九十二年度交聲
第六七五號，中華民國九十二年十二月十一日第一審裁定（原處分案號：臺北市交通
事件裁決所九十二年六月十八日北市裁三字第車裁二二－ＺＩ0000000號），
提起抗告，本院裁定如左：
    主  文
抗告駁回。
    理  由
一、按汽車裝載時，裝載危險物品，未請領臨時通行證、未依規定懸掛或黏貼危險物
    品標誌及標示牌、罐槽車之罐槽體未檢驗合格、運送人員未經專業訓練合格或不
    遵守有關安全之規定者，處汽車所有人新臺幣（下同）三千元以上九千元以下罰
    鍰，並責令改正或禁止通行；第一項第一款至第四款情形，應歸責於汽車駕駛人
    時，除依第一項處汽車駕駛人罰鍰及依第六十三條第一項第二款記點外；汽車所
    有人仍應依前項規定記該汽車違規紀錄一次；運送危險物品之駕駛人應經專業訓
    練，並隨車攜帶有效之訓練證明書，道路交通管理處罰條例第二十九條第一項第
    三款、第三項、道路交通安全規則第八十四條第一項第五款分別定有明文。
二、原審認本件抗告人即受處分人所有之車牌Ｆ八─二０四二號之自小貨車，於民國
    九十二年一月二十二日九時二十分，在國道一號公路南向五六．一公里處，經警
    當場舉發「載運危險物品後方未懸掛危險物品名稱標示牌」、運送人「持危險物
    品訓練證逾期」之違規，並經原處分機關即台北市交通事件裁決所，依違反道路
    交通管理處罰條例第二十九條第一項第三款規定，裁處異議人罰鍰六千元，併計
    汽車違規紀錄一次。異議人辯稱：小貨車後方車板長約一七０公分、寬約四０公
    分，依規定須噴上車牌號碼（七個字每字寬二二．五公分、長一三公分）所占位
    置不含間距寬二二．五公分、長九一公分，另依規定標示牌長六十公分、寬三十
    公分，標誌為等邊菱形二十五公分（小型車尺度得減半）。伊應客戶要求同時載
    法同時併存，是伊改採懸掛危險物品標誌於車身二邊，並無違法；又駕駛人林昭
    呈，於訓練證到期前一月，即尋找合法受訓單位受訓，惟並無合格之受訓單位可
    提供訓練課程，致其所持之訓練證逾期等語。經查：異議人上述違規之事實：(一)
    有現場採證之照片二張及內政部警政署國道公路警察局舉發違反道路交通管理事
    件通知單在卷可稽，復經異議人供承在卷，自堪信為真實。(二)又危險物品標誌及
    標示牌之功能，在於意外發生時，方便消防人員辨識危險物品之主要特性，以查
    詢處理原則及應注意事項，故裝載危險物品車輛，其標誌及標示之懸掛及黏貼方
    式，自應以達上開功用為原則，本案小貨車裝載危險物品，標示方式如無法使消
    防人員清楚辨識，自不應載運多種危險物品，實無以面積過小而免除或減少標示
    之理，此有九十二年十月三十日交路字第０九二００六三六０三號交通部函在卷
    足稽，是異議人所有之小貨車如無足夠面積可同時標示車牌，以及危險物品之標
    誌及標示時，即不應載運危險物品。(三)自交通部訂頒「危險物品運送人員專業訓
    練要點」以來，即陸續有相關單位申請許可擔任訓練機構，並以二年為期，期滿
    再行申請。目前於有效許可期限內之專業訓練機構共有二十家如附件，亦有前揭
    交通部函可憑。綜上所述，異議人所為上述辯解，為卸責之詞，不足採信。移送
    機關依道路交通管理處罰條例第二十九條第一項第三款之規定，裁處受處分人罰
    鍰六千元，並記汽車違規紀錄一次，並無不當，本件異議為無理由，應予駁回。
三、抗告意旨略以：有關車輛後車板放置標示牌之規定，交通部在製定道路交通安全
    規則第八十四條第一項第三款時，未周詳考慮後車板已噴有車號，造成空間不足
    的問題；又公司駕駛林昭呈於九十一年十一月十日訓練證到期前一個月起，即依
    交通部提供之資料查詢、報名，然承辦單位均因人數不足無法開課，致林昭呈無
    從複訓，直至九十二年三月初始由公司請台北市高壓氣體商業同業公會開課完成
    訓練云云。
四、查道路交通安全規則第八十四條第一項第三款已明定：車輛裝載危險物品，車輛
    左、右側及後方應懸掛或黏貼危險物品標誌及標示牌。又依危險物品標示牌內容
    及應列要項規定：標示牌最小尺寸長600ｍｍ、寬300ｍｍ，如為小型車，其尺寸
    得減半。抗告人所有之車輛載運危險物品，自應遵守上開規定。既同時載運七種
    不同之危險物品，如確因後車板空間不夠，標示牌之尺寸依規定得予減半，如仍
    無法符合規定時，則抗告人應選擇載運種類低於七種之危險物品，以避免違規受
    罰。至於該等規定是否有欠周詳，可藉由各種方式及管道反映，以促請有關單位
    注意或修正，在未有不同之規定前，抗告人不能執此作為可不遵守規定之依據。
    另道路交通安全規則第八十五條第一項第五款亦明定：運送危險物品之駕駛人應
    經專業訓練，並隨車攜帶有效之訓練證明書。則駕駛上開裝載危險物品之林昭呈
    自應隨車攜帶有效之訓練證明書，如未能取得，本不得駕駛裝載危險物品之車輛
    。至於訓練機關之多寡、開課情形如何、開課有關規定是否合理、是否會有駕駛
    無法找到訓練機關等情，亦應屬如何向有關主管機關反映、改善之問題，抗告人
    亦不得執此，作為未取得有效之訓練證明書前，即可駕駛裝載危險物品車輛之理
    由。本件交通違規之舉發、裁罰程序，並未違反相關交通法規，已據原審詳予
    明；原審以原處分機關援引道路交通管理處罰條例第二十九條第一項第三款（違
    反道路交通管理事件統一裁罰基準表）裁處抗告人六千元，併計車輛違規紀錄一
    次，並無不當，而駁回抗告人於原審之聲明異議，揆諸前揭說明，抗告人之抗告
    為無理由，應予駁回。
據上論結，應依道路交通案件處理辦法第二十六條，刑事訴訟法第四百十二條，裁定
如主文。
中　　　華　　　民　　　國　　九十三　　年　　　一　　　月　　 十九 　　日
                              台灣高等法院交通法庭
                                  審判長法  官  葉　騰　瑞
                                        法  官  莊　明　彰
                                        法  官  劉　壽　嵩
右正本證明與原本無異。
不得再抗告。
                                        書記官  廖　婷　璇
中　　　華　　　民　　　國　　九十三　　年　　　一　　　月　　 十九 　　日
